臺灣雲林地方法院刑事裁定
111年度聲字第179號
聲  請  人  臺灣雲林地方檢察署檢察官
受  刑  人  吳欣諭




上列聲請人因對受刑人數罪併罰有二裁判以上，聲請定其應執行
之刑（110 年度執字第2773號），本院裁定如下：
    主    文
甲○○所犯如附表所示之罪刑，應執行有期徒刑玖年。
    理    由
一、聲請意旨略以：受刑人甲○○因犯詐欺等案件，先後經判決確
    定（如附表），符合數罪併罰之要件，應依刑法第53條及第
    51條第5款之規定，聲請定其應執行之刑，爰依刑事訴訟法
    第477條第1項規定聲請裁定等語。
二、依刑法第53條及第54條應依刑法第51條第5 款至第7 款之規
    定，定其應執行之刑者，由該案犯罪事實最後判決之法院之
    檢察官，聲請該法院裁定之。又裁判確定前犯數罪者，併合
    處罰之。但有下列情形之一者，不在此限：一、得易科罰金
    之罪與不得易科罰金之罪。二、得易科罰金之罪與不得易服
    社會勞動之罪。三、得易服社會勞動之罪與不得易科罰金之
    罪。四、得易服社會勞動之罪與不得易服社會勞動之罪。前
    項但書情形，受刑人請求檢察官聲請定應執行刑者，依第51
    條規定定之。數罪併罰，有二裁判以上者，依第51條之規定
    ，定其應執行之刑，刑事訴訟法第477 條第1 項、刑法第50
    條、第53條分別定有明文。又數罪併罰，分別宣告其罪之刑
    ，依下列各款定其應執行者：五、宣告多數有期徒刑者，於
    各刑中之最長期以上，各刑合併之刑期以下，定其刑期。但
    不得逾30年，刑法第51條第5款亦規定甚明。再數罪併罰之
    數罪均得易科罰金，其應執行之刑逾6 月者，亦得以新臺幣
    1 千元、2 千元或3 千元折算1 日，易科罰金，刑法第41條
    第8 項定有明文，亦有司法院釋字第366 號解釋及第662 號
    解釋意旨可資參照，是反面解釋，若數罪併罰之各罪中有不
    得易科罰金者，即無上開刑法規定及大法官解釋意旨之適用
    ，而無庸於定應執行刑時，諭知易科罰金之折算標準。所謂
    「裁判確定前」，應以聲請定執行刑之各罪中最先裁判確定
    案件之確定時為準，且縱令所犯數罪中有一罪，形式上已執
    行完畢，仍應就其所犯各罪宣告刑更定應執行刑，蓋在全部
    之應執行刑尚未執行完畢前，各罪之宣告刑，尚不發生執行
    完畢之問題，至已執行部分，自不能重複執行，應由檢察官
    於指揮執行時扣除之，此與定應執行刑之裁定無涉（最高法
    院81年度台抗字第464 號裁定意旨參照）。
三、經查：
㈠、受刑人所犯如附表編號1 所示之罪刑，已執行完畢，此有臺
    灣高等法院被告前案紀錄表在卷可稽，惟數罪併罰之數罪，
    縱令其中一罪已經執行完畢，揆諸前開說明，仍應就其所犯
    各罪宣告刑更定應執行刑，俟檢察官指揮執行「應執行刑」
    時，再就已執行部分予以折抵，合先敘明。
㈡、受刑人因犯如附表所示之罪，先後經臺灣新竹地方法院、臺
    灣臺中地方法院、臺灣高等法院臺中分院、臺灣彰化地方法
    院、臺灣苗栗地方法院及本院判處如附表所示之刑，並均確
    定在案。而其中附表編號１所示之罪係得易科罰金，附表編
    號２至所示之罪則不得易科罰金，原屬刑法第50條第1項但
    書第1款不得併合處罰之情形，然既經受刑人請求檢察官向
    法院聲請定應執行刑，此有受刑人出具之刑事聲請狀1份附
    卷可憑，是聲請人依刑法第50條第2項規定，聲請就附表所
    示各罪刑定其應執行之刑，於法並無不合。又受刑人所犯如
    附表編號１至９之各罪，經臺灣臺中地方法院以110 年聲字第
    3165號裁定定應執行有期徒刑8 年3 月確定；附表編號之
    各罪，經本院以109 年度訴字第492 號判決定應執行有期徒
    刑1 年11月確定，依上開最高法院裁判意旨，本院應受裁量
    權內部界限及外部界限之拘束。本院依前揭法條規定，審酌
    受刑人陳稱：受刑人係中低收入戶，父親患有癌症，妻子有
    中度氣喘，尚有2 名子女及母親需撫養，受刑人因一時經濟
    壓力下行為偏差，現今深感悔悟，為此懇請於定刑時給予受
    刑人自新之機會，使受刑人早日回歸家庭盡孝道等語，此有
    受刑人出具之刑事聲請狀在卷可查，並提出全民健康保險重
    大傷病核定審查通知書、診斷證明書、中低收入戶證明書等
    資料為憑，另本院酌本案附表所示各罪之犯罪時間、罪質以
    及定應執行刑之限制加重原則，兼顧刑罰衡平之要求及矯正
    受刑人之目的，在未逾越內、外部界限之限度內，定其應執
    行之刑如主文所示。
四、依刑事訴訟法第477 條第1 項，刑法第53條、第51條第5 款
    ，裁定如主文。
　　
中　　華　　民　　國　　111 　年　　4 　　月　　22　　日
                  刑事第八庭  法  官   蕭孝如
以上正本證明與原本無異。
如不服本裁定，應於裁定送達後5 日內向本院提出抗告狀（須附
繕本）。
                              書記官   鄭庭羽
中　　華　　民　　國　　111 　年　　4 　　月　　22　　日
附表：【受刑人甲○○定應執行刑案件一覽表】
編     號            １           ２           ３ 罪     名  不能安全駕駛致交通危險罪 三人以上共同詐欺取財罪 三人以上共同詐欺取財罪 宣 告 刑  有期徒刑4 月  有期徒刑1年10月  ①有期徒刑1年8月 ②有期徒刑1年6月 ③有期徒刑1年4月（2次） ④有期徒刑1年2月（4次） 犯罪日期  106年12月10日 106年10月20日 ①106年9月19日 ②106年10月8日（2次） ③106年10月9日（2次） ④106年10月12日（3次） 偵查機關年度案號  臺灣新竹地方檢察署106年度速偵字第2158號 臺灣臺中地方檢察署107年度偵字第1233號、第6795號 臺灣彰化地方檢察署106年度偵字第12811號、107年度偵字第638號、第3323號 最後事實審 法  院 臺灣新竹地方法院 臺灣臺中地方法院 臺灣高等法院臺中分院  案  號 107 年度竹交簡字第82號 107 年度訴字第953 號 108 年度金上訴字第176 號、第177號  判決日 107 年1 月22日 107 年12月6 日 108 年3 月20日 確定判決 法  院 臺灣新竹地方法院 臺灣臺中地方法院 臺灣高等法院臺中分院  案  號 107 年度竹交簡字第82號 107 年度訴字第953 號 108 年度金上訴字第176 號、第177號  確定日 107 年2 月23日 108 年3 月5 日 108 年4 月20日 備     註  臺灣新竹地方檢察署107年度執字第1636號（已執畢）（編號１至９已定應執行有期徒刑8年3月） 臺灣臺中地方檢察署108年度執字第6204號（編號１至９已定應執行有期徒刑8年3月） 臺灣彰化地方檢察署108年度執字第2342號（編號１至９已定應執行有期徒刑8年3月） 


編     號            ４           ５           ６ 罪     名  三人以上共同詐欺取財罪 三人以上共同詐欺取財罪 三人以上共同詐欺取財罪 宣 告 刑  ①有期徒刑1年6月 ②有期徒刑1年5月 ③有期徒刑1年4月（2次） ①有期徒刑1年6月 ②有期徒刑1年4月（4次） ③有期徒刑1年2月（4次） ④有期徒刑1年（3次） ①有期徒刑1年4月 ②有期徒刑1年3月（3次） ③有期徒刑1年2月（2次） ④有期徒刑1年1月（11次） 犯罪日期  ①106年10月24日 ②106年10月30日（3次） ①106年10月9日 ②106年10月12日 ③106年10月15日（7次） ④106年10月25日 ⑤106年10月25日 ⑥106年10月26日 ①106年9月11日 ②106年9月15日 ③106年9月20日（4次） ④106年9月21日（3次） ⑤106年9月19日 ⑥106年9月21日（聲請書誤載為106年9月21日至9月23日） ⑦106年9月22日(2次) ⑧106年10月10日 ⑨106年10月11日 ⑩106年10月19日 ⑪106年10月21日 偵查機關年度案號  臺灣雲林地方檢察署107年度偵字第2207號、第3296號、臺灣彰化地方檢察署107年度偵字第539號、第770號、第3377號、第5060號、第5283號 臺灣彰化地方檢察署107年度偵字第539號、第638號、第770號、第1028號、第2645號、第3323號、第3376號、第3377號、第5060號、第5283號、第5284號、第5431號、第12272號、108年度偵緝字第45號 臺灣新竹地方檢察署107年度少連偵字第4號、臺灣雲林地方檢察署107年度偵字第405號、第2207號、臺灣臺中地方檢察署107年度偵字第15600號 最後事實審 法  院 臺灣雲林地方法院 臺灣彰化地方法院 臺灣新竹地方法院  案  號 107 年度訴字第948 號 107年度訴字第756號、第1074號、第1274號、第1412號、108年度訴字第211號、第366號 107年度訴字第484號  判決日 108 年7 月8 日 108 年6 月17日 108 年9 月16日 確定判決 法  院 臺灣雲林地方法院 臺灣彰化地方法院 臺灣新竹地方法院  案  號 107 年度訴字第948 號 107 年度訴字第756 號、第1074號、第1274號、第1412號、108 年度訴字第211 號、第366 號 107 年度訴字第484 號  確定日 108 年8 月2 日 108 年7 月23日 108 年11月8 日 備     註  臺灣雲林地方檢察署108年度執字第2972號（編號１至９已定應執行有期徒刑8年3月） 臺灣彰化地方檢察署108年度執字第4016號（編號１至９已定應執行有期徒刑8年3月） 臺灣新竹地方檢察署108年度執字第6764號（編號１至９已定應執行有期徒刑8年3月） 


編     號            ７           ８           ９ 罪     名  三人以上共同詐欺取財罪 三人以上共同詐欺取財罪 三人以上共同詐欺取財罪 宣 告 刑  ①有期徒刑1年6月（3次） ②有期徒刑1年5月（2次） ③有期徒刑1年4月（3次） ④有期徒刑1年3月（28次） ⑤有期徒刑1年2月（3次） ①有期徒刑1年4月（2次） ②有期徒刑1年3月（5次） ③有期徒刑1年2月 有期徒刑1年3月（2次） 犯罪日期  ①106年9月19日（5次） ②106年9月22日（4次） ③106年9月23日（5次） ④106年9月30日（3次） ⑤106年9月30日（聲請書誤載為106年9月30日至10月1日） ⑥106年10月7日（2次） ⑦106年10月13日 ⑧106年10月13日（聲請書誤載為106年10月13日至10月14日） ⑨106年10月14日（5次） ⑩106年10月16日（3次） ⑪106年10月18日 ⑫106年10月27日（3次） ⑬106年10月31日（5次） ①106年9月15日 ②106年9月25日（2次） ③106年9月26日 ④106年9月27日 ⑤106年10月6日 ⑥106年10月12日（2次）  106年10月29日（2次） 偵查機關年度案號  臺灣臺中地方檢察署106年度偵字第29461號、第29984號、第31656號、107年度偵字第831號、第2291號、第253號、第3321號、第3862號、第8667號、第9818號、第10556號、第11387號、臺灣士林地方檢察署107年度偵字第8007號、臺灣雲林地方檢察署108年度偵字第526號、臺灣苗栗地方檢察署108年度偵緝字第17號 臺灣苗栗地方檢察署108年度偵字第3514號、108年度偵緝字第17號、第18號 臺灣臺中地方檢察署109年度偵字第37708號 最後事實審 法  院 臺灣高等法院臺中分院 臺灣苗栗地方法院 臺灣臺中地方法院  案  號 108 年度金上訴字第1197 號、第1198號、第1199號、第1200號 108年度訴字第608號 110年度金訴字第93號  判決日 108 年12月11日 109 年9 月9 日 110 年4 月27日 確定判決 法  院 臺灣高等法院臺中分院 臺灣苗栗地方法院 臺灣臺中地方法院  案  號 108 年度金上訴字第1197 號、第1198號、第1199號、第1200號 108 年度訴字第608 號 110 年度金訴字第93號  確定日 109 年1 月10日 109 年10月12日 110 年6 月7 日 備     註  臺灣臺中地方檢察署109年度執字第1753號（編號１至９已定應執行有期徒刑8年3月） 臺灣苗栗地方檢察署109年度執字第3920號（編號１至９已定應執行有期徒刑8年3月） 臺灣臺中地方檢察署110年度執字第8535號（編號１至９已定應執行有期徒刑8年3月） 


編     號            （以下空白）           罪     名  三人以上共同詐欺取財罪   宣 告 刑  ①有期徒刑1年3月 ②有期徒刑1年6月 ③有期徒刑1年4月（2次） ④有期徒刑1年5月（2次）   犯罪日期  ①106年9月20日（聲請書誤載為106年9月21日） ②106年9月21日 ③106年9月11日至同年月21日（聲請書誤載為106年9月21日至9月22日） ④106年9月27日（聲請書誤載為106年9月27日至同年月28日） ⑤106年10月17日（聲請書誤載為106年6月18日） ⑥106年10月29日（聲請書誤載為106年10月31日）   偵查機關年度案號  臺灣雲林地方檢察署108年度偵字第526號   最後事實審 法  院 臺灣雲林地方法院    案  號 109 年度訴字第492 號    判決日 110 年7 月30日   確定判決 法  院 臺灣雲林地方法院    案  號 109 年度訴字第492 號    確定日 110 年8 月24日   備     註  臺灣雲林地方檢察署110年度執字第2773號(編號10已定應執行有期徒刑1年11月）